# 私募基金收益分配的会计处理

提问人：bluegem 时间：2018-02-06 14:13:15
求教陈版一个私募基金收益分配的会计处理问题，先谢过版主。 某私募基金采取有限公司形式，其收益分配方式为如下顺序：
（ 1 ）返还有限合伙人的累计实缴出资；（ 2 ）返还普通合伙人的累计实缴出资；（ 3 ）支付有限合伙人优先回报；（ 4 ）支付普通合伙人回报；（ 5 ）最后的余额 8 成归全体合伙人， 2 成归普通合伙人。 进入投资回收期后，有限公司已经全部返还了有限合伙人和普通合伙人的累计实缴出资，此时碰到几个问题： （ 1 ）返还出资采用的是资金预分配的形式，公司未做利润分配决议，这种情形下按合同收益分配约定返还的出资应该如何进行会计处理，是作为对股东的一项应收款项或者是作为一项所有者权益的抵减项（类似以前的“已归还投资”报表项目）？返还的出资预期不可能给企业带来经济利益，不符合资产的定义，因此列为应收款项并不合适；如果作为所有者权益的抵减项，目前似没看过类似的操作，并且根据公司法第三十五条，公司成立后，股东不得抽逃出资，不管是列为应收款项或者是所有者权益的抵减项，是不是都免不了被认为是抽逃出资，这样应该如何处理为好，是否应该将其改为利润分配？
（ 2 ）如果把已返还的出资视为利润分配，公司的可供分配利润小于实缴出资额，返还的出资与可供分配利润的差额部分还是会碰到（ 1 ）的问题，差额部分列似只能列做权益的减项，这是不是应该建议公司去做减资？ （ 3 ）采用合伙企业的形式，是不是就不会有（ 1 ）的问题？私募基金在收益分配方式中约定优先返还出资，应该理解为是利润分配金额的切割方式还是应理解为返还投资呢？

回答人：chenyiwei
首先，合伙企业不适用《公司法》中的规定，而应适用《合伙企业法》。 资金预分配，如果预计很可能不会追回的，则应冲减合伙人的权益，而不应虚挂一块资产。合伙企业由于理论上对债务承担无限责任（虽然仅限于GP），因此并无抽逃出资一说。 合伙企业的返还出资，是从各合伙人的资本账户中列支，可以理解为返还投资，即在合伙企业财产的限度内收回投资本金。